臺灣士林地方法院民事簡易判決
110年度士簡字第597號
原      告  
即反訴被告  練俊良
訴訟代理人  魯忠軒律師
張進豐律師
複  委任人  莊華瑋律師
被      告  
即反訴原告  駱威凱
訴訟代理人  周聖謙
林柏伸
上列當事人間請求侵權行為損害賠償事件，本院於民國111年2月
17日言詞辯論終結，判決如下：
    主  文
被告應給付原告新臺幣玖萬肆仟玖佰壹拾參元，及自民國一百一
十年五月十二日起至清償日止，按年息百分之五計算之利息。
原告其餘之訴駁回。
訴訟費用新臺幣壹萬零貳拾元，其中新臺幣壹仟零參拾玖元由被
告負擔，餘由原告負擔。
本判決第一項得假執行，但被告如以新臺幣玖萬肆仟玖佰壹拾參
元為原告預供擔保，得免為假執行。 
反訴被告應給付反訴原告新臺幣伍萬貳仟肆佰肆拾壹元，及自民
國一百一十年八月十三日起至清償日止，按年息百分之五計算之
利息。
反訴原告其餘之訴駁回。
反訴訴訟費用新臺幣貳仟伍佰肆拾元，其中新臺幣伍佰陸拾貳元
由反訴被告負擔，餘由反訴原告負擔。
本判決第五項得假執行，但反訴被告如以新臺幣伍萬貳仟肆佰肆
拾壹元為反訴原告預供擔保，得免為假執行。 
    事實及理由
壹、本訴部分：
一、原告起訴主張：
　㈠被告於民國108年4月5日下午5時42分許，騎乘車牌號碼000-0
    000普通重型機車（下稱A車），於新北市淡水區大義街與大
    信街52巷路口，因未注意車前狀況、未減速慢行，及逆向而
    未在遵行車道內行駛，撞損原告所有並為駕駛之車牌號碼00
    0-0000號普通重型機車（下稱B車），致人車倒地，B車因本
    件事故毀損，原告須支付車輛修理費新臺幣（下同）13,000
    元，原告之名牌外套亦因而毀損，受有10,000元之損失，原
    告併受有右踝骨折併脫臼之傷害。
　㈡原告因本件事故所造成之傷害，於扣除強制險之理賠後，支
    付醫療費用36,744元、看護費用72,840元，為復原傷勢支付
    藥品費用43,718元，又為復健需要購買900元助行器、便盆
    椅及電療機9,150元、廁所扶手及免治馬桶22,600元，另為
    維修電療機支付1,150元，且原告因上揭傷害，需取消機票
    ，支付手續費500元，另為釐清本件事故之責任，申請鑑定
    及覆議而支付規費5,000元；又本件事故所造成之傷害，致
    使原告身心飽受折磨，精神感到痛苦，爰請求精神慰撫金70
    0,000元。　　
　㈢本件事故係肇因於被告未遵行車道行駛，致使原告無充足應
    變時間、空間，採取必要措施，而閃避不及，本件事故之鑑
    定報告卻未考慮此情況，遽為判斷，該鑑定結果應不可採，
    本件事故實應由被告負全責，原告並無任何過失可言。
　㈣聲明：被告應給付原告915,602元，及自本訴狀繕本送達之翌
    日起至清償日止，按年息5％計算之遲延利息。　
二、被告答辯略以：
　㈠本件事故係因原告騎乘B車於支線道上，未讓於幹線道上被告
    所騎乘之A車先行，兩車因而發生碰撞，因此本件事故原告
    應負全責，被告亦否認有何逆向行駛行為，原告向被告請求
    賠償，並無理由。
　㈡原告所主張之便盆椅、電療機、免治馬桶等物品，非為治療
    傷勢所必要之支付，電療機之維修費用，更與本件事故無因
    果關係；自費藥品部分與本件事故應無關連性；B車維修費
    用及名牌外套之損失，均應計算折舊；原告自行申請鑑定與
    覆議，該成本自應由原告自行吸收；精神慰撫金過高。
　㈢聲明：1.請求駁回原告之訴；2.如受不利判決，被告願供擔
    保請准免為假執行。
三、法院得心證之理由：
　㈠按因故意或過失，不法侵害他人之權利者，負損害賠償責任 
    ；汽車、機車或其他非依軌道行駛之動力車輛，在使用中加
     損害於他人者，駕駛人應賠償因此所生之損害；不法毀損
    他 人之物者，被害人得請求賠償其物因毀損所減少之價額
    ，民法第184條第1項前段、第191條之2前段、第196條分別
    定有明文。再按物被毀損時，被害人除得依民法第196條請
    求賠償外，並不排除民法第213條至第215條之適用；依民法
    第196 條請求賠償物被毀損所減少之價額，得以修復費用為
    估定之標準，但以必要者為限（例如：修理材料以新品換舊
    品，應予折舊）（最高法院77年度第9次民事庭會議決議(一
    )參照）。
　㈡經查，原告主張之事實，已據提出與所述相符之診斷證明書
    、醫療費用收據、發票、估價單、鑑定費收據、退票信用卡
    授權付款同意書等件為證，並經本院依職權調取本件交通事
    故現場圖、調查報告表、現場照片等資料查核明確。按汽車
    行經無號誌之交岔路口，應減速慢行，作隨時停車之準備；
    汽車行駛時，駕駛人應注意車前狀況，並隨時採取必要之安
    全措施，道路交通安全規則第93條第1項第2款、第94條第3
    項分別定有明文。被告於前揭時、地騎乘A車，自應確實遵
    守上開規定，而本件交岔路口為無號誌交岔路口，依當時情
    形，被告並無不能注意之情事，此有道路交通事故調查報告
    表㈠、現場照片在卷可稽（見臺灣士林地方檢察署108年度偵
    字第15609號卷37頁、第45頁至第47頁），而被告行經該無
    號誌交岔路口，未減速慢行，亦疏未注意車前狀況，肇致本
    件事故發生，業據被告於本院刑事庭所坦認（見本院109年
    度交易字第23號卷【下稱交易卷】第42頁），核與本院刑事
    庭勘驗交岔路口處監視器錄影結果：被告所騎乘A車沿大信
    街52巷行至本件交岔路口網狀線處時，原告所騎乘B車即在
    其左前方進入該路口，被告繼續直行遂撞擊原告所騎乘B車
    之右側車身；上揭過程中，兩造被告均未減速等情相符，有
    本院刑事庭勘驗筆錄暨附件擷圖照片圖9至圖11在卷可佐（
    見交易卷第61頁、本院卷一第第74-77頁），足徵被告於肇
    事時，疏未注意車前狀況及減速慢行，致其無充足應變時間
    、空間採取必要之措施，因而閃避不及撞擊原告所騎乘機車
    ，堪認被告對本件車禍發生確有過失責任，被告亦因本件事
    故過失造成原告傷害，經本院以109年度交易字第23號判處
    拘役20日確定，然被告於本院，卻又改稱其並無任何過失云
    云，難認可採。
　㈢雖原告另主張被告亦有逆向未遵行車道行駛之舉致肇事云云
    ，按汽車在未劃設慢車道之雙向二車道行駛時，應依下列規
    定：一、均應在遵行車道內行駛，道路交通安全規則第97條
    第1項第1款定有明文，觀諸本院刑事庭勘驗路口監視器之翻
    拍照片，可知被告行駛於大信街52巷，而尚未至大義街口前
    ，其右側停放有1輛車號不詳之計程車，計程車左邊復有1名
    抱著幼兒之男子及手推嬰兒車之女子沿大信街52巷行走，是
    該路段右側方向因為上開人車阻擋，被告所駕駛之A車於行
    至大義街口前，係行駛於大信街52巷左側，有前述翻拍照片
    在卷可查（見本院卷一第74頁，被告為身穿淡色上衣者），
    對照警方繪製之道路交通事故現場圖及本院依職權上網列印
    之現場GOOGLE街景畫面（見本院卷一第141頁、卷二第34頁
    ），可知被告行駛之大信街52巷中間劃有黃虛線之行車分向
    線，而當時被告既將A車行駛於道路左側，自有違反道路交
    通安全規則第97條第1項第1款之行為，此部分經警出具第2
    次初步分析研判表，亦認被告疑似未在遵行車道行駛，有該
    研判表在卷可按（見本院卷一第156頁），然觀諸A車駛至大
    義街口與原告發生碰撞前瞬間，可見被告已將A車駛回大信
    街52巷之道路中央，有翻拍照片在卷可考（見本院卷一第60
    頁），則被告駛至路口與原告發生碰撞前，還有無未在遵行
    車道內行駛之情形，即非無疑，此部分經警依監視器錄影所
    拍攝被告騎乘之機車進入本件交岔路口時之相對位置，前往
    事故現場勘查結果，被告所騎乘機車進入本件交岔路口時，
    A車位置距離路緣約2.8公尺，疑似在原行進道路之行車分向
    線上等情，有新北市政府警察局淡水分局109年8月17日新北
    警淡刑字第1094369934號函暨附件現場及測量照片在卷可稽
    （見交易卷第113頁至第123頁），則被告欲進入本件交岔路
    口時，既然已將A車駛回行中間之車分向線上，即已無未遵
    行車道行駛之情事，則嗣被告駕駛之A車即與原告之B車發生
    碰撞，雖被告前有未遵行車道行駛之舉，然與本件車禍事故
    之發生，難認有何相當因果關係，原告自難主張交通違失亦
    同為本件車禍之過失原因，況本件已經過新北市車輛行車事
    故鑑定會（下稱車鑑會）鑑定，復經原告覆議，均認被告於
    本件車禍並無未遵行車道行駛之肇事原因（見本院卷一第41
    8-422頁），本院為求謹慎，復依原告聲請函請新北市政府
    交通事件裁決所交車鑑會重新鑑定，並函文中說明依警方第
    2次初步分析研判表，被告疑似未在遵行車道行駛，請車鑑
    會就此部分再妥為鑑定，然新北市政府交通事件裁決處函覆
    認為依現有跡證無法認定被告有未遵行車道行駛之一事，併
    此說明，是原告上開所指，尚難憑採。
　㈢以下審酌金額：
  1.醫療費用36,744元、看護費用72,840元、退票手續費500元 
　  ，被告均不爭執，應予准許。　　
  2.助行器、便盆椅、電療機、廁所扶手、免治馬桶部分：按當
    事人已證明受有損害而不能證明其數額或證明顯有重大困難
    者，法院應審酌一切情況，依所得心證定其數額，民事訴訟
    法第222條第2項定有明文；經本院就上述物品對於原告傷勢
    恢復之必要性，函詢財團法人淡水馬偕醫院，經其函覆認為
    「助行器、廁所扶手」係有助於降低跌倒意外風險及恢復傷
    勢，因此助行器900元部分應予准許，而廁所扶手部分，因
    原告所提出之估價單未予分列，因此本院依職權認定該部分
    之金額為1,000元；至於原告雖主張財團法人淡水馬偕醫院
    之函覆僅係例示，非為列舉，惟依照本院向財團法人淡水馬
    偕醫院之行文，係按助行器、便盆椅、電療機、廁所扶手、
    免治馬桶之順序，而其之函覆僅就其中助行器及廁所扶手為
    表示，顯見該函覆係為列舉，原告之主張並無理由，則原告
    此部分之主張，逾1,900元之範圍，為無理由。　　　
  3.自費藥品43,718元部分：被告雖以自費藥品部分與原告之傷
    勢無關連性等語為抗辯，然依財團法人台北慈濟醫院之病情
    說明書，認為原告所購之自費藥品，均係有助於傷勢之恢復
    ，相關藥品亦經商家回稱函稱係止痛相關藥物，因此被告之
    抗辯為無理由，原告此部分之請求應予准許。
  4.B車維修費用部分：依原告所提之估價單，其修復費用為13,
    000元（均為零件費用），然而以新零件更換舊零件之零件
    折舊部分非屬必要費用，應予扣除。茲查，B車係於105年7
    月15日出廠使用（公路監理電子閘門僅記載出廠年月，未載
    明出廠日，依法推定為該月15日），有公路監理電子閘門查
    詢表附卷可稽，依行政院所頒固定資產耐用年數表及固定資
    產折舊率表之規定，機械腳踏車之耐用年數為3年，依定率
    遞減法每年應折舊千分之536，且參酌營利事業所得稅查核
    準則第95條第6項規定「固資產提列折舊採用平均法或定率
    遞減法者，以1年為計算單位，其使用期間未滿1年者，按實
    際使用之月數相當於年之比例計算之，不滿1月者，以1月計
    」而為計算，則算至本件事故發生時之108年4月5日，B車已
    使用2年9月，是原告就零件部分，所得請求被告賠償之範圍
    ，扣除折舊之後，應以1,674元（計算式詳附表一）為限。
  5.名牌外套部分：按當事人已證明受有損害而不能證明其數額
    或證明顯有重大困難者，法院應審酌一切情況，依所得心證
    定其數額，民事訴訟法第222條第2項定有明文；該外套無法
    於依行政院主計總處公布之什項設備分類明細表中找到相對
    應之品項，而該外套之外觀等使用情況，依職權認定於扣除
    折舊後，原告所得請求之金額為4,000元，逾此範圍之請求
    則為無理由，應予駁回。
  6.按鑑定費倘係原告為證明損害發生及其範圍所必要之費用，
    即屬損害之一部分，應得請求賠償（最高法院92年度台上字
    第2558號判決意旨參照），是該鑑定費用雖非被告過失侵權
    行為所致之直接損害，惟此係原告證明損害之發生及範圍所
    支出之費用，且鑑定之結果並經本院作為裁判之基礎，自應
    納為被告所致損害之一部，而容許原告請求賠償，是原告請
    求鑑定費用5,000元，亦應准許。
  7.精神慰撫金部分按精神慰撫金之多寡，應斟酌雙方之身分、
    地位、資力與加害之程度及其他各種情形核定相當之數額。
    其金額是否相當，自應依實際加害情形與被害人所受之痛苦
    及雙方之身分、地位、經濟狀況等關係決定之，最高法院96
    年度台上字第513號判決意旨同此見解。爰審酌原告所受傷
    勢輕重，並斟酌兩造自敘之學、經歷、家庭及經濟狀況，以
    其當時車輛遭撞擊程度猛烈，勢必造成原告心理上一定之陰
    霾，再考量本件反訴被告原告之過失程度輕於反訴被告，然
    反訴被告所受傷勢顯然重於反訴原告，及本院依職權所查詢
    之兩造財稅資料等一切情狀後，認原告請求被告賠償精神慰
    撫金尚屬過高，認為原告請求精神上之損害賠償以150,000
    元為適當，逾此範圍之請求，即非有據。
　㈣另按損害之發生或擴大，被害人與有過失者，法院得減輕賠
    償金額，或免除之，民法第217條第1項訂有明文。本件事故
    被告應負過失責任，已如上述，然原告行經本件事故發生地
    點，因其所騎乘車道上劃有「停」標字，則其所騎乘B車自
    屬支線道車，並應依指示停車再騎，以此讓幹線道上被告所
    騎乘A車先行，而依道路交通事故調查報告表 (一)、現場照
    片所示（見本院卷一第142頁至第143頁、第146頁至第152頁
    ），事發當時天候晴、日間自然光線、柏油路面乾燥、無障
    礙、無缺陷等客觀情形，原告當無不能注意之情事，且依原
    告於本院刑事庭自承：案發時我知道我所行進道路上設有「
    停」標字，該標字之意思是要停車再騎，但當天我並未停車
    ，過程中亦未看見被告所騎乘機車動向等語（見本院109年
    度交易字第23號卷第41頁第42頁），顯然原告確有未依標字
    指示停車再騎，以及疏未注意幹線道上被告所騎乘機車動向
    ，致未暫停讓幹線道車先行之過失，應堪認定，況本件已經
    過新北市車輛行車事故鑑定會（下稱車鑑會）鑑定，復經原
    告覆議，又經本院再行從送鑑定（詳如前述），均認被告未
    注意車前狀況為肇事次因；原告行經無號誌路口支道車未讓
    幹道車先行為肇事主因，有上述鑑定報告及回函在卷可查（
    見本院卷一第386、418-422頁），本院衡諸上情，考量兩造
    之過失於本件事故因果關係之強弱，認本件事故之發生，原
    告應負70％之責任，則本件原告得請求之金額應為94,913元
    （36,744+72,840+500+1,900+43,718+1,674+4,000+5,000+1
    50,000=316,376；316,376×30％＝94,913，元以下四捨五入）
    。
四、從而，原告請求被告給付94,913元及自起訴狀繕本送達之翌
    日即110年5月12日起至清償日止，按年息5％計算之利息，為
    有理由，應予准許，逾此範圍之請求，則無理由，應予駁回
    。本件原告勝訴部分係就民事訴訟法第427條第1項適用簡易
    程序所為被告敗訴之判決，依民事訴訟法第389條第1項第3
    款規定，應依職權就原告勝訴部分宣告假執行，原告假執行
    之聲請不另准駁，並依聲請宣告被告如預供如主文所示之擔
    保，得免為假執行。至於原告敗訴部分，其假執行之聲請即
    失所附麗，應予駁回。
五、訴訟費用負擔之依據：民事訴訟法第79條。依職權確定訴訟
    費用額為10,020元（第一審裁判費），由被告負擔1,039元
    ，餘由原告負擔。
貳、反訴部分：
一、按被告於言詞辯論終結前，得在本訴繫屬之法院，對於原告
    及就訴訟標的必須合一確定之人提起反訴。反訴之標的，如
    專屬他法院管轄，或與本訴之標的及其防禦方法不相牽連者
    ，不得提起。民事訴訟法第259條、第260條第1項分別定有
    明文。本件本訴原告訴請被告甲○○賠償侵權行為之損害，而
    本訴被告甲○○即反訴原告則提起反訴請求本訴原告即反訴被
    告賠償同次事件所生之損害，則其反訴之訴訟標的與本訴之
    標的相牽連，依上規定，自無不合，其反訴即應准許。 
二、反訴原告起訴主張：
　㈠反訴被告於108年4月5日下午5時42分許騎乘B車，在新北市淡
    水區大義街與大信街52巷路口，因未支線道車位讓幹線道車
    先行之過失，撞損反訴原告所有並為駕駛之A車，致反訴原
    告身體四肢擦挫傷受傷，支付醫療費用1,010元，而A車亦因
    而毀損，支付車輛修理費12,050元，又反訴原告為處理本件
    事故，多次請假，受有工作損失24,000元；而反訴原告因上
    揭傷勢，生活尚有諸多不便，精神上亦受到極大痛苦，併請
    求20萬元慰撫金，爰請求被告賠償損害等語；又強制險本即
    為損害賠償之一部分，反訴原告有權直接向反訴被告請求，
    故沒有受領遲延問題。
　㈡聲明：反訴被告應給付原告237,060元，及自本訴狀繕本送達
    之翌日起至清償日止，按年息5％計算之遲延利息。　
三、反訴被告答辯略以：本件事故反訴被告並無過失，且反訴原
    告之醫療費用，可以向強制險申請理賠，反訴原告向反訴被
    告主張，顯係受領遲延等語，並聲明請求駁回反訴原告之訴
    。
四、法院得心證之理由：本件車禍之事實，已如前述，不另贅述
    ，惟反訴原告主張反訴被告應賠償上開損害乙情，則為兩造
    所爭執，茲審認如下： 
　㈠經查，反訴原告主張之事實，已據反訴原告提出與所述相符
    之診斷證明書、醫療費用收據、估價單等件為證，且本件反
    訴被告騎乘B車行進道路在交岔路口前設有「停」標字乙節
    ，有道路交通事故現場圖在卷可稽（見本院卷一第140頁）
    ，是反訴被告行經前揭交岔路口時，因其所騎乘車道上劃有
    「停」標字，則其機車自屬支線道車，並應依指示停車再騎
    ，以此讓幹線道上反訴原告所騎乘A車先行，而依道路交通
    事故調查報告表(一)、現場照片（見本院卷一第142頁至第1
    43頁、第146頁至第152頁）所示事發當時天候晴、日間自然
    光線、柏油路面乾燥、無障礙、無缺陷等客觀情形，反訴被
    告當無不能注意之情事，且依反訴被告於本院刑事庭自承：
    案發時我知道我所行進道路上設有「停」標字，該標字之意
    思是要停車再騎，但當天我並未停車，過程中亦未看見甲○○
    所騎乘機車動向等語（見交易卷第41-42頁），顯然反訴被
    告確有未依標字指示停車再騎，以及疏未注意幹線道上反訴
    原告所騎乘A車動向，致未暫停讓幹線道車先行之過失，應
    堪認定，且反訴被告亦因本件事故過失造成反訴原告傷害，
    經本院以109年度交易字第23號判處拘役30日，經提起上訴
    ，遭臺灣高等法院以110年度交上易字第27號駁回上訴而告
    確定，應認反訴原告之主張為真實。從而，反訴原告請求反
    訴被告賠償其所受損失，應屬有據。
　㈢以下審酌金額：
　　1.醫療費用1,010元：依上所述，本件事故反訴被告應負過
      失責任，其雖以反訴原告得申請保險理賠等語違抗辯，然
      反訴被告為本件事故之肇事者，本應負直接責任，且反訴
      原告本即得任意向反訴被告或保險公司為請求，因此反訴
      被告抗辯並無理由，反訴原告此部分之主張為有理由。
　　2.依反訴原告所提之估價單，其修復費用為12,050元（其中
      工資3,000元、材料9,050元），然而以新零件更換舊零件
      之零件折舊部分非屬必要費用，應予扣除。茲查，A車係
      於104年12月15日出廠使用（公路監理電子閘門僅記載出
      廠年月，未載明出廠日，依法推定為該月15日），有公路
      監理電子閘門查詢表附卷可稽，依行政院所頒固定資產耐
      用年數表及固定資產折舊率表之規定，機械腳踏車耐用年
      數為3年，依定率遞減法每年應折舊千分之536，且參酌營
      利事業所得稅查核準則第95條第6項規定「固資產提列折
      舊採用平均法或定率遞減法者，以1年為計算單位，其使
      用期間未滿1年者，按實際使用之月數相當於年之比例計
      算之，不滿1月者，以1月計」而為計算，則算至本件事故
      發生時之108年4月5日，A車已逾耐用年數，依上開固定資
      產耐用年數表及固定資產折舊率表規定，折舊後之殘值以
      成本10分之1為合度，則A車修復費用經扣除折舊後，應以
      905元為修復之必要費用，加上其餘非屬零件之工資3,000
      元，合計為3,905元。
　　3.反訴原告因本件事故而衍生到場應訴或陳述意見之勞費，
      核屬原告主張自身權利之行為所生支出，與反訴被告上開
      侵權行為間無相當因果關係，是反訴原告主張請求反訴被
      告賠償薪資部分，尚屬無據。
　　4.精神慰撫金部分按精神慰撫金之多寡，應斟酌雙方之身分
      、地位、資力與加害之程度及其他各種情形核定相當之數
      額。其金額是否相當，自應依實際加害情形與被害人所受
      之痛苦及雙方之身分、地位、經濟狀況等關係決定之，最
      高法院96年度台上字第513號判決意旨同此見解。爰審酌
      反訴原告所受傷勢輕重，並斟酌兩造自敘之學、經歷、家
      庭及經濟狀況，以其當時車輛遭撞擊程度猛烈，勢必造成
      反訴原告心理上一定之陰霾，再考量本件反訴被告原告之
      過失程度輕於反訴被告，然反訴被告所受傷勢顯然重於反
      訴原告，及本院依職權所查詢之兩造財稅資料等一切情狀
      後，認原告請求被告賠償精神慰撫金尚屬過高，認為原告
      請求精神上之損害賠償以70,000元為適當，逾此範圍之請
      求，即非有據。
　㈣另按損害之發生或擴大，被害人與有過失者，法院得減輕賠
    償金額，或免除之，民法第217條第1項訂有明文。本件事故
    反訴被告應負過失責任，已如上述，而依據本件本訴部分，
    反訴原告與本件事故亦應負過失責任，故本件事故之發生，
    反訴原告應負30％之責任，則本件反訴原告得請求之金額應
    為52,441元（1,010+3,905+70,000=74,915；74,915×70％＝52
    ,441，元以下四捨五入）。
五、從而，反訴原告請求反訴被告給付52,441元及自起訴狀繕本
    送達之翌日即110年8月13日起至清償日止，按年息5％計算之
    利息，為有理由，應予准許，逾此範圍之請求，則無理由，
    應予駁回。本件反訴原告勝訴部分係就民事訴訟法第427條
    第1項適用簡易程序所為反訴被告敗訴之判決，依民事訴訟
    法第389條第1項第3款規定，應依職權就反訴原告勝訴部分
    宣告假執行，並依職權宣告反訴被告如預供如主文所示之擔
    保，得免為假執行。
六、訴訟費用負擔之依據：民事訴訟法第79條。依職權確定訴訟
    費用額為2,540元（第一審裁判費），由被告負擔562元，餘
    由原告負擔。
參、本件事證已臻明確，兩造其餘攻擊防禦方法及所提證據，經
    本院審酌後，認於判決結果均不生影響，爰不一一予以論駁
    贅述。另原告即反訴被告聲請再將本件中央警察大學陳高村
    副教授鑑定，然本件肇事經過已明，業無再行調查之必要，
    併此說明。
中　　華　　民　　國　 111　　年　　3 　　月　　 3　　日
                  士林簡易庭法  官  陳紹瑜 
以上正本係照原本作成。
如不服本判決，應於判決送達後20日內，向本院提出上訴狀並應
記載上訴理由，如於本判決宣示後送達前提起上訴者，應於判決
送達後20日內補提上訴理由書（須附繕本）。             
中　　華　　民　　國　 111　　年　　3 　　月　　 3　　日
                             書記官 吳雪華
附表一
-----
折舊時間           金額
第1年折舊值        13,000×0.536=6,968
第1年折舊後價值    13,000-6,968=6,032
第2年折舊值        6,032×0.536=3,233
第2年折舊後價值    6,032-3,233=2,799
第3年折舊值        2,799×0.536×(9/12)=1,125
第3年折舊後價值    2,799-1,125=1,674